臺灣臺中地方法院刑事判決
111年度易字第667號
公  訴  人  臺灣臺中地方檢察署檢察官
被      告  張銘榮




上列被告因竊盜案件，經檢察官提起公訴（111年度偵字第4864
號），本院判決如下：
    主    文
張銘榮犯攜帶兇器竊盜罪，累犯，處有期徒刑拾月。
    犯罪事實
一、張銘榮意圖為自己不法之所有，基於竊盜之犯意，於民國11
    0年4月24日11時25分許前某時，騎乘車牌號碼000-0000號普
    通重型機車，至廖月娥所有之臺中市○○區○○路0段000號養雞
    場，擅自開啟大門，持客觀上具有殺傷力足供兇器使用之不
    詳工具，剪斷該處價值合計約新臺幣（下同）15萬6000元之
    電纜線4捆得手後，陸續將電纜線丟至其所停放之機車旁，
    過程中適廖月娥目睹並出聲喝止，而將上開電纜線棄置現場
    並逃逸，經報警處理後，始查獲上情。
二、案經廖月娥訴請臺中市政府警察局大雅分局報告臺灣臺中地
    方檢察署檢察官偵查起訴。
    理    由
壹、證據能力方面
一、按被告以外之人於審判外之言詞或書面陳述，除法律有規定
    者外，不得作為證據，刑事訴訟法第159條第1項雖定有明文
    。惟被告以外之人於審判外之陳述，雖不符同法第159條之1
    至第159條之4之規定，而經當事人於審判程序同意作為證據
    ，法院審酌該言詞陳述或書面陳述作成時之情況，認為適當
    者，亦得為證據，同法第159條之5第1項亦有明文。本判決
    所引用被告以外之人於審判外之陳述，雖屬傳聞證據，然檢
    察官、被告張銘榮於本院審理時均不爭執該等證據之證據能
    力（見本院卷第192頁），本院審酌上開被告以外之人於審
    判外陳述作成時之情況，並無不能自由陳述之情形，亦未有
    違法、不當或其他瑕疵，且與待證事實具有關連性，以之作
    為證據應屬適當，認均有證據能力。
二、次按刑事訴訟法第159條至第159條之5有關傳聞法則之規定
    ，乃對於被告以外之人於審判外之言詞或書面陳述之供述證
    據所為規範，至非供述證據之物證，或以科學、機械之方式
    ，對於當時狀況所為忠實且正確之記錄，性質上並非供述證
    據，均應無傳聞法則規定之適用，如該非供述證據非出於違
    法取得，並已依法踐行調查程序，即不能謂其無證據能力。
    本案以下所引用之非供述證據，並無證據證明係公務員違背
    法定程序所取得，亦無顯有不可信之情況，且均經本院依刑
    事訴訟法第164條、第165條踐行調查證據程序，檢察官、被
    告對此部分之證據能力亦不爭執（見本院卷第192頁至第194
    頁），應認均有證據能力。
貳、實體方面
一、認定犯罪事實所憑之證據及理由
    訊據被告固坦承有於110年4月24日11時25分許前某時，騎乘
    車牌號碼000-0000號普通重型機車，至告訴人廖月娥之臺中
    市○○區○○路0段000號養雞場乙節，然矢口否認有何本案犯行
    ，辯稱：伊當時係見養雞場大門打開，認該處無人使用，欲
    進入撿拾回收，伊並無攜帶兇器前往現場，亦未拿取任何物
    品云云。經查：
（一）被告確有於上揭時地，前往上址養雞場，適告訴人至該養
      雞場巡視，並見地上已有綑綁整齊之電纜線，上前質問被
      告，被告未待警方到場即自行騎乘機車離去等情，業據告
      訴人指訴明確，並有110年10月12日員警職務報告、臺中
      市政府警察局大雅分局刑案現場勘察報告暨所附刑案現場
      照片、扣押筆錄、扣押物品目錄表、車號000-0000號車輛
      詳細資料報表、臺中市政府警察局豐原分局指認犯罪嫌疑
      人紀錄表各1份及現場照片共14張在卷可稽（見偵卷第51
      頁、第61頁至第69頁、第77頁至第91頁；本院卷第117頁
      至第138頁），且為被告所不爭執，此部分事實首堪認定
      。
（二）又被告固以前詞置辯，然查：
　　1.告訴人於110年4月30日警詢時指稱：伊當日養雞場大門口
      即見車牌號碼為000-0000號之機車停放在該處，當時養雞
      場大門是關起來的，而在伊打開鐵門欲進入養雞場之際，
      竊賊從養雞場內將電纜線朝機車處丟，伊質問竊賊將電纜
      線剪光，之後如何養雞，竊賊並當場坦承電纜線係伊剪的
      ，並稱以為養雞場已經沒有在使用，才會進來剪電纜線等
      語（見偵卷第58頁）；於111年3月16日偵查中證述：當日
      前往養雞場大門是關著的、一旁有看到一台機車，伊打開
      鐵門正要進去時看到一捆電纜線在地上，另外有一捆從上
      面丟下來，伊察覺有異，而進入養雞場，見到對方時，並
      質問對方「很惡質」，養雞場是休養而已，電線都剪了以
      後要伊怎麼養雞，對方還向伊表示不知道這個還要用的，
      後來因為伊要求對方拿出證件，對方就很慌張要逃跑，伊
      看對方離開時，就快去看對方之機車車牌號碼後報警等語
      （見偵卷第181頁至第182頁）；於111年7月6日本院審理
      時證述：伊當日前往養雞場時，看到一台機車停在大門外
      ，正要開養雞場的門時，就看到地上有兩捆電線，抬頭往
      上看，看到被告丟另一捆電線下來，伊遂上前對被告稱「
      你怎麼這麼惡質」，伊這樣不能養雞，要被告拿出證件，
      被告即倉皇離開，伊有注意被告車牌號碼，趕快默唸記下
      來，並報警處理等語（見本院卷第180頁至第190頁），所
      述情節前後尚無二致，如非親身經歷，當無自事發迄今1
      年餘之時間，仍可對於細節、過程描述指證歷歷，是告訴
      人指訴情節顯屬非虛。佐以告訴人於事發後旋即報警，並
      向警方表示竊賊所騎乘之機車車牌號碼為被告所有之NKA-
      6783號普通重型機車，及指認竊賊容貌為被告，有上開車
      輛詳細資料報表及指認犯罪嫌疑人紀錄表可參，而被告與
      告訴人既不相識，二人亦無仇恨怨隙，告訴人自無無端誣
      陷被告囹圄之虞，甚而刻意背誦被告騎乘之機車號之理，
      是告訴人之指訴顯屬非虛，被告確有於上揭時地，擅自開
      啟養雞場大門後，進入竊取養雞場內之電纜線，已足認定
      。
　　2.再者，被告辯稱：伊當時係見該處養雞場大門打開，在外
      大喊均無人回應，始自行進入養雞場內欲撿拾回收物，進
      入養雞場後即見已有捆好之電纜線置於地上云云。姑不論
      被告明知該處設置大門，客觀上顯見為他人私有場域，於
      未獲允許前擅自進入，顯有遭他人誤認為竊嫌之可能，仍
      於未獲他人回應之際即進入其內，所為即有可議。遑論電
      纜線內含有金屬，具可變現性，而有一定價值，為具有通
      常智識經驗之人均所週知，是何以有人不顧遭查獲之風險
      ，擅自進入他人養雞場內，費力將電纜線剪下、整理捆好
      後，竟未將之帶走、留置該處，以供經過之他人可不費吹
      灰之力，撿拾變現，被告所述情節顯與常情未合。又倘確
      如被告所言，其當時進入養雞場僅係為撿拾回收物，電纜
      線並非其為竊取而所剪斷、整理綑綁在地，則為告訴人質
      問時，理應據理力爭，甚而留在該處等候警方到場，以釐
      清真相，然被告竟選擇逕自騎乘機車離去，所為亦與常情
      相悖。是被告所辯，顯與事實未合，難為可採。
    3.又本案雖未扣得被告所持用之兇器，然參以告訴人於偵查
      及本院審理時均證述：當時伊有看到被告有帶剪電纜的工
      具，就是一些剪子、鎳子等物，放在一個塑膠袋內，形狀
      可以看得出來，當時就放在飼料散裝桶旁，與兩捆電纜線
      放在一起等語（見偵卷第182頁至第183頁；本院卷第184
      頁、第186頁），勾以上址養雞場內電箱開關處所殘留之
      電纜線，其遭切斷處之切口處均屬平整，且本案之電纜線
      寬度非細，單純以徒手拉扯等方式，顯難將電纜線自開關
      電箱處取下，其切口處亦難如此平整，是被告確有持剪刀
      等不詳工具為本案犯行，亦足認定。
　　4.綜上所述，被告所辯顯屬避重就輕之詞，無可為參。本案
      事證明確，被告犯行堪以認定，應予依法論科。至被告主
      張本案事發後，有不詳員警致電到伊住處，隔日伊便前往
      立委服務處，請立委助理回電，而遭對方回應並無該名員
      警，請求本院聲請函詢中華電信，然此核與被告本案犯行
      無涉，顯無調查必要，附此敘明。　
二、論罪科刑
（一）按刑法第321條第1項第3款之攜帶兇器竊盜罪，係以行為
      人攜帶兇器竊盜為其加重條件，此所謂兇器，其種類並無
      限制，凡客觀上足對人之生命、身體、安全構成威脅，具
      有危險性之兇器均屬之，且祇須行竊時攜帶此種具有危險
      性之兇器為已足，並不以攜帶之初有行兇之意圖為必要（
      最高法院79年台上字第5253號判例意旨參照）。查本案被
      告所持以為上開竊盜犯行之工具，雖未扣案，然參以該等
      工具既可剪斷具有一定厚度之電纜線，客觀上顯足以對人
      之生命、身體、安全構成威脅，自屬具有危險性之兇器，
      當可認定。
（二）次按竊盜罪既遂與未遂之區別，應以所竊之物已否移入自
      己權力支配之下為標準。若已將他人財物移歸自己所持，
      即應成立竊盜既遂罪（最高法院17年上字第509 號判例意
      旨參照），經查，被告已以工具將電纜線剪下，並整理、
      綑綁，顯見被告已破壞告訴人對上開電纜線之原持有支配
      關係，而已將上開電纜線置於其實力支配下，揆諸前揭說
      明，本案犯行即屬既遂。
（三）核被告所為，係犯刑法第321條第1項第3款之攜帶兇器竊盜罪。又所謂毀越門扇或安全設備，係指毀損、超越或踰越門扇或安全設備而言，與撬開門鎖啟門入室者不同；從門走入或開鎖啟門入室，均不得謂為逾越門扇（最高法院69年台上字第2415號判決、77年台上字第1130號號判決意旨參照）。查本案被告自陳當時養雞場大門是開著的等語（見偵卷第54頁）；告訴人於本院審理時證述：養雞場大門平常是關著的，但沒有上鎖，就只有拴住等語（見本院卷第180頁、第188頁），且告訴人亦未指稱該門栓有遭破壞之情形，是本案並無事證顯示被告有破壞門栓之行為，而其單純將門栓拉開後，啟門入內，依前開說明，不該當於踰越門窗之要件。是公訴意旨容有誤會，惟此僅係加重條件認定有異，尚不生變更起訴法條之問題，併予敘明。
（四）又被告前因竊盜案件，經本院以106年度易字第1511號、1
      06年度易字第4500號分別判處有期徒刑2月、9月；臺灣高
      等法院臺中分院以106年度上易字第987號判處有期徒刑4
      月，並經本院以107年度聲字第1647號裁定應執行有期徒
      刑1年，與臺灣高等法院臺中分院107年度上易字第822號
      判處有期徒刑4月接續執行，於107年1月15日入監，108年
      1月23日縮短刑期假釋出監，並於108年6月1日縮刑期滿視
      為執行完畢，有被告上開判決及臺灣高等法院被告前案紀
      錄表附卷可參，是被告於前案執行完畢5年內之110年4月2
      4日故意再犯本案有期徒刑以上之罪，為累犯，審酌前案
      與本案間均為財產犯罪、罪質相仿、侵害法益相類，且被
      告於前案執行完畢後未及2年即再犯本案，足見被告未能
      因前案徒刑之執行而有所警惕，對於刑罰之反應力薄弱，
      而有其特別惡行，是本案被告依累犯規定加重其刑，並不
      致生行為人所受的刑罰超過其所應負擔罪責的情形，爰依
      刑法第47條第1項規定加重其刑。
（五）爰以行為人責任為基礎，審酌被告正值壯年，不思憑己力
      賺取所需，為圖不勞而獲，持不詳工具竊取告訴人養雞場
      內電纜線，所為殊值非難；復審酌被告犯後否認犯行而未
      與告訴人成立調解之犯後態度；兼衡被告自述國中畢業之
      智識程度、擔任臨時工、需照顧父親、精神障礙之哥哥及
      植物人之弟弟，貧寒之家庭經濟狀況（見本院卷第197頁
      ）等一切情狀，量處如主文所示之刑。
三、沒收
（一）按犯罪所得，屬於犯罪行為人者，沒收之。但有特別規定
      者，依其規定；前二項之沒收，於全部或一部不能沒收或
      不宜執行沒收時，追徵其價額；犯罪所得已實際合法發還
      被害人者，不予宣告沒收或追徵，刑法第38條之1第1項、
      第3項、第5項分別定有明文。本案被告所竊取之電纜線4
      捆，為被告之犯罪所得，然業經告訴人領回，有贓物認領
      保管單1紙在卷可稽（見偵卷第73頁），應認已實際發還
      被害人，爰依上揭規定，不予宣告沒收，併此敘明。
（二）另被告所持本案犯罪所用之不詳工具，因被告始終否認犯行，且該等工具亦未扣案，無證據證明係屬違禁物，為避免日後執行沒收或追徵價額而過度耗費有限之司法資源，應可認宣告沒收上開物品欠缺刑法上之重要性，爰依刑法第38條之2第2項規定，不予宣告沒收或追徵，附此敘明。
據上論斷，應依刑事訴訟法第299條第1項前段，刑法刑法第321
條第1項第3款、第47條第1項，刑法施行法第1條之1第1項，判決
如主文。
本案經檢察官許景森提起公訴，檢察官何建寬到庭執行職務。
中　　華　　民　　國　　111 　年　　7 　　月　　26　　日
                  刑事第十九庭  法  官  吳逸儒
以上正本證明與原本無異。                               
如不服本判決應於收受判決後20日內向本院提出上訴書狀，並應
敘述具體理由；其未敘述上訴理由者，應於上訴期間屆滿後20日
內向本院補提理由書（均須按他造當事人之人數附繕本）「切勿
逕送上級法院」。  
告訴人或被害人如不服判決，應備理由具狀向檢察官請求上訴，
上訴期間之計算，以檢察官收受判決正本之日起算。   
                                書記官  陳俞君
中　　華　　民　　國　　111 　年　　7 　　月　　26　　日


附錄論罪科刑法條
中華民國刑法第321條
犯前條第1項、第2項之罪而有下列情形之一者，處6月以上5年以
下有期徒刑，得併科50萬元以下罰金：
一、侵入住宅或有人居住之建築物、船艦或隱匿其內而犯之。
二、毀越門窗、牆垣或其他安全設備而犯之。
三、攜帶兇器而犯之。
四、結夥三人以上而犯之。
五、乘火災、水災或其他災害之際而犯之。
六、在車站、港埠、航空站或其他供水、陸、空公眾運輸之舟、
    車、航空機內而犯之。
前項之未遂犯罰之。